臺灣屏東地方法院民事裁定
111年度屏簡聲字第21號
聲  請  人  楊雪櫻  
相  對  人  潘凈如  
上列當事人間聲請停止執行事件，本院裁定如下：
    主    文
聲請人供擔保新臺幣248,745元後，本院111年度司執字第41357
號清償票款之強制執行事件，於本院111年度屏補字第250號確認
本票債權不存在事件（含其後改分之訴訟案件）調解或和解成立
、判決確定或撤回起訴前，應停止執行。
    理    由
一、按發票人主張本票係偽造、變造者，於前條裁定送達後20日
    內，得對執票人向為裁定之法院提起確認之訴；發票人主張
    本票債權不存在而提起確認之訴不合於第1項之規定者，法
    院依發票人聲請，得許其提供相當並確實之擔保，停止強制
    執行，非訟事件法第195條第1項、第3項定有明文。
二、本件聲請意旨略以：相對人向本院聲請強制執行，然聲請人
    業已提起確認本票債權不存在之訴（本院111年度屏補字第2
    50號），爰聲請上開確認本票債權不存在訴訟判決確定前，
    停止本院111年度司執字第41357號強制執行事件之強制執行
    程序。
三、經查，相對人於民國111年7月22日持本院核發之111年度司
    票字第383號民事裁定及確定證明書為執行名義，聲請本院
    以111年度司執字第41357號清償票款強制執行事件，又相對
    人聲請執行之債權額為新臺幣（下同）2,610,000元及利息
    、費用，本院民事執行處已依相對人聲請查封聲請人所有坐
    落屏東縣○○鄉○○段00000地號土地及其上同段466建號建物（
    即門牌號碼同鄉保惠街247號房屋）。另聲請人業以相對人
    為被告，向本院提起111年度屏補字第250號確認本票債權不
    存在訴訟等情，業經本院調取上開執行事件及確認本票債權
    不存在事件卷宗，核閱明確。揆諸前揭說明，聲請人既已提
    起確認本票債權不存在之訴，應認聲請人對相對人就上開執
    行事件所為停止執行之聲請，與非訟事件法第195條第3項規
    定即無不合，應予准許。
四、次按法院依非訟事件法第195條第3項定擔保金額而准許停止
    強制執行之裁定者，該項擔保係備供債權人因停止執行所受
    損害之賠償，其數額應依標的物停止執行後，債權人未能即
    時受償或利用該標的物所受之損害額，或其因另供擔保強制
    執行所受之損害額定之，非以標的物之價值或其債權額為依
    據。申言之，應以債權人因執行程序之停止，致原預期受償
    之時間延後所生之損害，為定擔保數額之依據。又依通常社
    會觀念，執行債權倘為金錢債權，債權人因執行程序停止，
    致受償時間延後，通常應可認係損失停止期間利用該債權總
    額所能取得之利息。再依民法第233條第1項前段、第203條
    規定，遲延之債務，以支付金錢為標的者，債權人得請求依
    法定利率計算之遲延利息；應付利息之債務，其利率未經約
    定，亦無法律可據者，週年利率為5％。此項遲延利息之本質
    屬於法定損害賠償，亦可據為金錢債權遲延受償所可能發生
    之損害之賠償標準。經查，相對人於上開執行事件，請求聲
    請人給付2,610,000元本金、利息及費用，而聲請執行聲請
    人所有上開不動產，又上開土地面積為86平方公尺，公告土
    地現值為每平方公尺15,000元，上開房屋課稅總現值368,30
    0元，有屏東縣政府財稅局房屋稅112年課稅明細表可參，並
    有土地登記第一類謄本附於上開執行事件卷可稽，則本件不
    動產價額應核定為1,658,300元（計算式：公告土地現值×土
    地面積＋房屋課稅總現值，15,000×86＋368,300＝1,658,300）
    ，參諸前開說明，本件相對人因停止執行可能遭受之損害，
    應為1,658,300元延後受償之利息損害。又上開執行程序停
    止執行期間最遲應至本院111年度屏補字第250號確認本票債
    權不存在事件判決確定，而該事件其期限參考各級法院辦案
    期限實施要點規定，簡易事件第一、二審審判案件之辦案期
    限，加上裁判送達、上訴、分案期間，據此推估上開執行事
    件停止執行之期間應為3年，則以1,658,300元按週年利率5％
    計算相對人延宕3年受償，所可能遭受之利息損失為248,745
    元（計算式：1,658,300×5％×3＝248,745）。爰酌定相當擔保
    金額248,745元予以准許之。
五、依非訟事件法第195 條第3 項，裁定如主文。
中　　華　　民　　國　　111 　年　　9 　　月　　22　　日
                  屏東簡易庭  法　官  彭聖芳
正本係照原本作成。
如不服本裁定應於送達後10日內向本院提出抗告狀，並繳納抗告
費新臺幣1,000元。如委任律師提起上訴者，應一併繳納上訴審
裁判費。
中　　華　　民　　國　　111 　年　　9 　　月　　22　　日
                  　　　　　　書記官　謝鎮光